【裁判字號】    92,交簡上,102
【裁判日期】    920926
【裁判案由】    業務過失傷害
【裁判全文】
臺灣高雄地方法院刑事判決                      九十二年度交簡上字第一二號
    上  訴  人  臺灣高雄地方法院檢察署檢察官
    被      告  甲○○
右上訴人因被告業務過失傷害案件，不服台灣高雄地方法院簡易庭中華民國九十二年
七月三十一日九十二年度交簡字第一六三一號第一審簡易判決（聲請簡易判決處刑案
號：九十二年度調偵字第三四○號），提起上訴，本院判決如左：
    主  文
上訴駁回。
甲○○緩刑貳年。
    事  實
一、甲○○考領有普通小型車駕駛執照，以駕駛民間救護車為業，為從事駕駛業務之
    人，並駕駛救護車上、下班為其附隨業務。於民國九十一年十二月一日上午十時
    許，甲○○駕駛車牌號碼ＺＫ─三六一八號救護車，欲前往高雄長庚醫院待命上
    班，沿高雄市苓雅區○○○路由南向北方向行駛，行經光華二路與該路四二二巷
    口時，本應注意汽車行駛時，駕駛人應注意車前狀況，並隨時採取必要之安全措
    施，及行經無號誌之交岔路口，應減速慢行，作隨時停車之準備，而依當時情況
    並無不能注意之情事，竟疏於注意車前動態，亦未減速慢行，即貿然直行通過該
    交岔路口。適有乙○○○騎乘腳踏車，沿光華二路四二二巷由東向西方向直行通
    過該交岔路口，甲○○見狀煞避不及，致所駕駛之救護車右前車頭處與乙○○○
    騎乘之腳踏車前端發生擦撞，乙○○○人車倒地，受有「左鎖骨中段粉碎性骨折
    」等傷害。
二、案經乙○○○訴由高雄市政府警察局苓雅分局報請台灣高雄地方法院檢察署檢察
    官偵查聲請簡易判決處刑。
    理  由
一、訊據被告甲○○對於其係以駕駛民間救護車為業，為從事駕駛業務之人，並駕駛
    救護車上、下班為其附隨業務，於右揭時、地駕車肇事，致告訴人乙○○○受有
    前開傷害之事實坦承不諱，核與證人即告訴人乙○○○於警訊及偵查中指訴之情
    節相符，復有車禍現場意示圖、現場照片十一張、車損照片三張、原審法院勘驗
    筆錄乙份及照片乙張等附卷可稽。而告訴人乙○○○因本件車禍致受有「左鎖骨
    中段粉碎性骨折」等傷害，有驗傷診斷書乙紙在卷可證。
二、按駕駛人駕駛汽車應注意車前狀況，並隨時採取必要之安全措施；又行經無號誌
    之交岔路口時，應減速慢行，作隨時停車之準備，道路交通安全規則第九十四條
    第三項、第九十三條第一項第三款定有明文。被告於右揭時地駕車本應注意上開
    規定，且依當時情形，又無不能注意之情事，竟疏未注意車前狀況，及未減速慢
    行，即貿然直行欲通過該交岔路口，致其救護車與告訴人所騎乘腳踏車發生擦撞
    而肇事，其有過失，已甚明顯。而告訴人乙○○○確因本件車禍而受有前開傷害
    ，有上開驗傷診斷書乙紙在卷可按，是被告之過失行為與告訴人之傷害結果間，
    顯有相當因果關係。從而，本件事證明確，被告上開過失傷害犯行，已堪認定。
三、查被告甲○○係以駕駛民間救護車為業，為從事駕駛業務之人，並駕駛救護車上
    、下班為其附隨業務，業據其供述在卷，核其所為，係犯刑法第二百八十四條第
    二項前段從事業務之人，因業務上之過失傷害人罪。檢察官上訴意旨循告訴人聲
    請上訴之理由，以被告至今未與告訴人達成和解，賠償告訴人，且犯罪情節非輕
    ，原審量刑顯然過輕云云；惟審酌被告之品行，為職業駕駛人，自應負有高度之
    注意義務，就本件車禍發生之過失程度，被害人所受傷勢，及犯後態度等一切情
    狀，並本院另審酌被告事後已與告訴人達成民事和解，有和解書乙紙在卷可稽。
    因認原審適用刑法第二百八十四條第二項前段、第四十一條第一項，罰金罰鍰提
    高標準條例第一條前段、第二條，量處拘役三十日，如易科罰金，以三百元折算
    一日，其認事用法均無違誤，量刑亦稱妥適。公訴人提起本件上訴，為無理由，
    應予駁回。末查，被告前未曾受有期徒刑以上刑之宣告，此有台灣高等法院被告
    全國前案紀錄表可按，其因一時疏忽，偶罹刑典，事後已與告訴人達成和解，並
    經告訴人具狀撤回本件告訴，有和解書及撤回告訴狀各乙紙在卷可按，經此偵審
    程序及刑之宣告後，應知警惕，信無再犯之虞，本院綜核各情，認前開所宣告之
    刑，以暫不執行為適當，並宣告緩刑二年，以啟自新。
據上論斷，應依刑事訴訟法第四百五十五條之一第一項、第三項、第三百六十八條，
刑法第七十四條第一款，判決如主文。
中      華      民      國      九十二    年      九    月    二十六    日
                                  臺灣高雄地方法院交通法庭
                                      審判長法  官  張世賢
                                            法  官  林韋岑
                                            法  官  洪榮家
右正本證明與原本無異。
不得上訴。
                                            書記官   陳寰瑛
中      華      民      國      九十二    年      九    月    二十六    日
附錄本案論罪科刑法條全文：
刑法第二百八十四條：
  因過失傷害人者，處六月以下有期徒刑、拘役或五百元以下罰金，致重傷者，處一
  年以下有期徒刑、拘役或五百元以下罰金。
  從事業務之人，因業務上之過失傷害人者，處一年以下有期徒刑、拘役或一千元以
  下罰金，致重傷者，處三年以下有期徒刑、拘役或二千元以下罰金。


司法院資訊處製作；財團法人民間司法改革基金會備份。
